Inventaris van het archief van het Productschap Dranken, (1997) 2002–2014
Nationaal Archief, Den Haag
- Stukken van algemene aard, 1.
  - Stukken betreffende de Commissie Afbouw Productschap Dranken, april 2007–mei 2009.; 42; 1 omslag
    Deze commissie is voortgekomen uit een brainstormsessie tussen voorzitters en secretarissen van het productschap d.d. 23 april 2007. De commissie werd aanvankelijk ook wel betiteld als de Commissie Opbouw Productschap Fris en Gedistilleerd. De commissie, bestaande uit vier bestuursleden (één van de zijde van de frisdrankenindustrie, één van de zijde van de gedistilleerdindustrie en twee van vakbondszijde), onderzocht de mogelijkheden van een doorstart van de Commissies Frisdranken en Waters en Gedistilleerd al dan niet onder de vleugels van het Hoofdproductschap Akkerbouw (HPA). De werkzaamheden van de Commissie Afbouw werden na mei 2009 voortgezet door het dagelijks bestuur van het Productschap Dranken.
  - Stukken betreffende het secretarissenoverleg Productschap Dranken, 2001–2011; 43-48; 6 omslagen
    Onregelmatig overleg van de algemeen secretaris van het Productschap Dranken met de vier secretarissen van de commissies ex artikel 88a (Bier, Frisdranken en Waters, Gedistilleerd en Slijters). In de aanloop van en net na de totstandkoming van het Productschap Dranken vond dit overleg veel vaker plaats dan in later jaren. Vanaf 1 juli 2004 viel de positie van algemeen secretaris toe aan één van de secretarissen van de commissies ex artikel 88a en bestond het overleg dus nog maar uit vier in plaats van vijf personen. Na het besluit van de Commissie Bier (januari 2008) en de Commissie Slijters (oktober 2008) om uit het Productschap Dranken te treden, kwamen de secretarissen nog slechts incidenteel bijeen.
    - augustus 2001–november 2002, 43
    - januari–december 2003, 44
    - januari–november 2004, 45
    - januari–december 2005, 46
    - januari–december 2006, 47
    - april 2007–mei 2011, 48
- Stukken van bijzondere aard, 2.
  - Verordeningen, 2.1.
    - Stukken betreffende het Instellingsbesluit Productschap Dranken, juni 2001–september 2012.; 49; 1 omslag
    - Stukken betreffende de Verordening vergoedingen voorzitter en bestuursleden Productschap Dranken 2002 en de eerste, tweede en derde wijziging van deze verordening, mei 2002–mei 2007.; 50; 1 omslag
    - Stukken betreffende het Besluit vereffening BDA, BFW, PB en PGD van het Productschap Dranken, juni 2002–september 2005.; 51; 1 omslag
    - Stukken betreffende al dan niet verleende ontheffingen van de Verpakkingsverordening Productschap Dranken 2003 en het Uitvoeringsbesluit Verpakkingsverordening Productschap Dranken 2003, juni 2002–september 2013.; 52; 1 omslag
      Deze ontheffingen hadden nagenoeg uitsluitend betrekking op frisdranken en waters.
    - Stukken betreffende de Verordening interne organisatie Productschap Dranken 2002, juli 2002.; 53; 1 omslag
    - Stukken betreffende de Mandaatbesluiten bestuur Productschap Dranken 2002, 2004 en 2006, juli 2002–juni 2006.; 54; 1 omslag
    - Stukken betreffende overtredingen van de Verpakkingsverordening Productschap Dranken 2003, juli 2002–augustus 2012.; 55; 1 omslag
      Deze overtredingen hadden allen betrekking op frisdranken en waters. Bevat tevens het onderzoeksrapport: Steven van Elderen, Statiegeldverordening mystery shopping (Amsterdam: NFO Trendbox B.V., september 2002).
    - Stukken betreffende de Verordening Begroting Productschap Dranken, 2002–2014.; 56-59; 4 omslagen
      - 2002 (2e helft)–2004, juli 2002–november 2005, 56
      - 2005–2008, november 2004–oktober 2009, 57
      - 2009–2012, november 2008–september 2013, 58
      - 2013–2014, november 2012–januari 2014, 59
    - Stukken betreffende de Bierverordening Productschap Dranken 2003 en de Verordening tot Wijziging van de Bierverordening Productschap Dranken 2003, oktober 2002–november 2005.; 60; 1 omslag
    - Stukken betreffende het Besluit kwijtscheldingsbeleid heffingen sector frisdranken en waters Productschap Dranken, november 2002.; 61; 1 omslag
    - Stukken betreffende de Verordening Beleggingsbeleid Productschap Dranken 2003, november 2002.; 62; 1 omslag
    - Stukken betreffende de Verordening van het Productschap Dranken tot wijziging van de Verordening salarissen personeel 1972, november 2002–februari 2003.; 63; 1 omslag
    - Stukken betreffende de Verordening Benaming Gedistilleerde en Zwak Gedistilleerde Dranken Productschap Dranken 2003, november 2002–maart 2003.; 64; 1 omslag
    - Stukken betreffende de Verpakkingsverordening Productschap Dranken 2003 en het Uitvoeringsbesluit Verpakkingsverordening Productschap Dranken 2003, november 2002–juni 2003.; 65; 1 omslag
    - Stukken betreffende de Verordening registratie, verstrekking van gegevens en inzage van boeken en bescheiden Productschap Dranken / Commissie voor Gedistilleerd 2003, november 2002–januari 2004.; 66; 1 omslag
    - Stukken betreffende de Verordening Authenticiteit Vruchtenlimonades Productschap Dranken 2003, november 2002–maart 2007.; 67; 1 omslag
    - Stukken betreffende de Verordening registratie, verstrekking van gegevens en inzage van boeken en bescheiden Productschap Dranken / Commissie voor Frisdranken en Waters 2003, november 2002–september 2007.; 68; 1 omslag
    - Stukken betreffende de Heffingsverordening Productschap Dranken / Commissie Bier, Commissie Frisdranken & Waters, Commissie Gedistilleerd en Commissie Slijters, 2002–2012.; 69-72; 4 omslagen
      De Commissie Bier van het Productschap Dranken leidde vanaf 2012 een slapend bestaan en vaardigde in 2012 en 2013 geen heffingsverordening meer uit.
      - 2003–2005, november 2002–december 2004, 69
      - 2006–2008, december 2005–februari 2008, 70
      - 2009–2011, november 2008–december 2010, 71
      - 2012–2013, november 2011–december 2012, 72
    - Stukken betreffende de Verordening bestemmingsheffing Fonds voor Wetenschappelijk Onderzoek en Voorlichting Productschap Dranken / Commissie Gedistilleerd, 2002–2012.; 73-74; 2 omslagen
      - 2003–2008, november 2002 – maart2008, 73
      - 2009–2013, november 2008 – december2012, 74
    - Stukken betreffende de Eerste wijziging Verpakkingsverordening Productschap Dranken 2003 (terzake uitbreiding van de vergoeding voor behandeling van extra retouremballage tot sportdranken), maart–oktober 2003.; 75; 1 omslag
    - Stukken betreffende de Verordening Productschap Dranken pensioenen personeel 2002, juni–augustus 2003.; 76; 1 omslag
    - Stukken betreffende de Kaderverordening arbeidsvoorwaarden Productschap Dranken, juni–oktober 2003.; 77; 1 omslag
    - Stukken betreffende het Besluit instemming Besluit rekening van baten en lasten Productschap Dranken, 2002–2014.; 78-80; 3 omslagen
      - 2002 (2e helft)–2006, juni 2003–augustus 2007, 78
      - 2007–2010, juni 2008–november 2011, 79
      - 2011–2013, juni 2012–mei 2014, 80
    - Stukken betreffende de Verordening bestemmingsheffing Gedistilleerd Informatiecentrum Productschap Dranken / Commissie Gedistilleerd 2004–2013, juni 2004–december 2012.; 81; 1 omslag
    - Stukken betreffende de (nimmer van kracht geworden) Tweede wijziging Verpakkingsverordening Productschap Dranken 2003 (ter zake een verwijderingsbijdrage voor kleine PET-flesjes voor frisdranken en waters), september 2004–februari 2005.; 82; 1 omslag
    - Stukken betreffende de (nimmer van kracht geworden) Verordening Verwijderingsbijdrage PET-flesjes Productschap Dranken 2005, oktober–december 2004.; 83; 1 omslag
    - Stukken betreffende de Verordening Benaming Gedistilleerde en Zwak Gedistilleerde Dranken Productschap Dranken 2005, februari–december 2005.; 84; 1 omslag
    - Stukken betreffende de Verordening registratie, verstrekking van gegevens en inzage van boeken en bescheiden Productschap Dranken / Commissie voor Gedistilleerd 2007, november–december 2006.; 85; 1 omslag
    - Stukken betreffende de Vierde wijziging Verpakkingsverordening Productschap Dranken 2003 (terzake aanpassing van verplichte inhoudsmaten voor gedistilleerde dranken), september 2007–november 2008.; 86; 1 omslag
    - Stukken betreffende de Derde wijziging Verpakkingsverordening Productschap Dranken 2003 (ter zake afschaffing van verplichte inhoudsmaten voor flessenbier), november 2007.; 87; 1 omslag
    - Stukken betreffende de Verordening Benaming Gedistilleerde en Zwak Gedistilleerde Dranken Productschap Dranken 2009 en de Wijziging I Verordening Benaming Gedistilleerde en Zwak Gedistilleerde Dranken Productschap Dranken 2009, juli 2009–augustus 2010.; 88; 1 omslag
    - Stukken betreffende de Verordening registratie, verstrekking van gegevens en inzage van boeken en bescheiden Productschap Dranken / Commissie voor Gedistilleerd 2010, juni–augustus 2010.; 89; 1 omslag
    - Stukken betreffende de Verordening Productschap Dranken vergoedingen voorzitter, bestuur, dagelijks bestuur, commissies en reiskosten 2012, november–december 2011.; 90; 1 omslag
    - Stukken betreffende het Besluit Beheersregels Archiefbescheiden Productschap Dranken 2011, juli 2011.; 91; 1 omslag
  - Benoemingen, 2.2.
    - Stukken betreffende voorzittersbenoemingen, januari 2002-juni 2014; 92; 1 omslag
    - Stukken betreffende het Besluit benoemingsrechten Productschap Dranken alsmede soortgelijke besluiten voor de onder het productschap ressorterende Commissies ex artikel 88a van de Wet op de Bedrijfsorganisatie, april 2002 – maart 2014.; 93; 1 omslag
    - Stukken betreffende de benoeming van bestuursleden en de aanwijzing van ministerieel vertegenwoordigers, 2002–2014.; 94-97; 4 omslagen
      - eerste zittingsperiode, juni 2002–april 2004, 94
      - tweede zittingsperiode, november 2003–april 2006, 95
      - derde en vierde zittingsperiode, december 2005–april 2009, 96
      - vijfde, zesde en zevende zittingsperiode, januari 2010–april 2014, 97
    - Stukken betreffende de benoeming van de algemeen secretaris, juli 2002–maart 2004.; 98; 1 omslag
      Vanaf 1 juli 2004 viel de positie van algemeen secretaris toe aan één van de secretarissen van de commissies ex artikel 88a van de Wet op de Bedrijfsorganisatie.
  - Interne Aangelegenheden, 2.3.
    - Stukken betreffende de totstandkoming van het Productschap Dranken, 1997–2002.; 99-106; 8 omslagen
      - juli 1997–januari 1999, 99
      - februari–maart 1999, 100
      - april–juli 1999, 101
      - augustus–oktober 1999, 102
      - november 1999–februari 2000, 103
      - maart–mei 2000, 104
      - juni–december 2000, 105
      - januari 2001–april 2002, 106
    - Stukken betreffende de huisstijl en website van het Productschap Dranken (in oprichting) en van de vier daaronder ressorterende commissies ex artikel 88a van de Wet op de Bedrijfsorganisatie, januari 1999–juni 2003.; 107; 1 omslag
    - Stukken betreffende een geschil met de Vereniging Drankenhandel Nederland (VDN), het Centraal Bureau Levensmiddelenhandel (CBL), de Federatie van de Groothandel in Levensmiddelen (FGH) en het Koninklijk Verbond van Ondernemers in het Horeca- en Aanverwante Bedrijf (Koninklijke Horeca Nederland) inzake de werkingssfeer van het Productschap Dranken in oprichting, oktober 2000–juni 2001.; 108; 1 omslag
    - Stukken betreffende de Werkgroep PR van het Productschap Dranken (in oprichting), augustus 2001–oktober 2003.; 109; 1 omslag
    - Stukken betreffende de oprichtingsbijeenkomst van het Productschap Dranken, januari–juli 2002.; 110; 1 omslag
      Deze bijeenkomst vond op 1 juli 2002 plaats in het SER-gebouw te Den Haag.
    - Stukken betreffende de Werkgroep Financiën (Financiële Administratie) van het Productschap Dranken (in oprichting), maart 2002–december 2004.; 111; 1 omslag
    - Correspondentie van de algemeen secretaris met de voorzitter en de secretarissen van de commissies ex artikel 88a van de Wet op de Bedrijfsorganisatie, 2002–2012.; 112-114; 3 omslagen
      Na november 2007 is nog slechts sprake van incidentele correspondentie.
      - maart 2002–november 2003, 112
      - januari 2004–november 2006, 113
      - januari 2007–juni 2012, 114
    - Stukken betreffende de Juridische Werkgroep van het Productschap Dranken in oprichting, april–mei 2002.; 115; 1 omslag
    - Overige correspondentie van de algemeen secretaris, 2002–2013.; 116-117; 2 omslagen
      - juli 2002–november 2005, 116
      - januari 2006–mei 2013, 117
    - Correspondentie van de algemeen secretaris met de leden van het algemeen bestuur, augustus 2002–mei 2009.; 118; 1 omslag
    - Correspondentie van de algemeen secretaris met de leden van het dagelijks bestuur, februari 2003–november 2007.; 119; 1 omslag
    - Stukken betreffende de SER Werkgroep Administratieve Lasten PBO en de Begeleidingscommissie Administratieve lastendruk (Adlas) van het Productschap Dranken, december 2003–oktober 2004.; 120; 1 omslag
      In de Werkgroep Administratieve Lasten PBO (WALP) van de SER had namens het Productschap Dranken Drs. J.J. Schat zitting. De WALP liet door accountantsbureau KPMG een audit uitvoeren naar de administratieve lastendruk voor bedrijven ten gevolge van autonome verordeningen van de product- en bedrijfschappen. Ter begeleiding van deze audit werd door het Productschap Dranken een begeleidingcommissie opgericht, die voor zover bekend slechts eenmaal (op 21 april 2004) bijeen is gekomen.
  - Draagvlak- en representativiteitsonderzoeken, 2.4.
    - Stukken betreffende een representativiteitsonderzoek (kwantitatieve draagvlakmeting) van de vier commissies ex artikel 88a van de Wet op de Bedrijfsorganisatie, alsmede stukken betreffende een (juridisch) geschil met de Vereniging Drankenhandel Nederland (VDN) en de Raad Nederlandse Detailhandel (RND) inzake de representativiteit van de Commissie Slijters, 2001–2008.; 121-123; 3 omslagen
      - januari 2001–november 2005, 121
      - maart–mei 2006, 122
      - juni 2006–september 2008, 123
    - Stukken betreffende een draagvlakonderzoek onder ingeschreven bedrijven en stukken betreffende de Werkgroep Toekomstverkenning Productschap Dranken, 2004–2006.; 124-129; 6 omslagen
      De Werkgroep Toekomstverkenning Productschap Dranken bestond uit de secretarissen van de vier Commissies ex artikel 88 van de Wet op de Bedrijfsorganisatie en viel dus feitelijk samen met het secretarissenoverleg. De werkgroep verspreidde tweemaal (op 2 mei 2005 en 16 augustus 2005) een Nieuwsbrief Toekomstverkenning Productschap Dranken onder de bij het productschap ingeschreven bedrijven.
      - november 2004–januari 2005, 124
      - februari–maart 2005, 125
      - april 2005, 126
      - mei 2005, 127
      - juni–september 2005, 128
      - oktober 2005–januari 2006, 129
        Inclusief: Eindrapport draagvlak toekomstverkenning Productschap Dranken (PD) / Gerben van den Berg, Dedan Schmidt & Ronald van der Mark (Utrecht: Berenschot, 7 november 2005)
    - Stukken betreffende een representativiteitsonderzoek (kwantitatieve draagvlakmeting) van de vier commissies ex artikel 88a van de Wet op de Bedrijfsorganisatie, september 2009–juni 2010.; 130; 1 omslag
      Bij dit onderzoek werd uitsluitend de representativiteit gemeten van de dragende organisaties aan werkgeverszijde.
    - Stukken betreffende een nimmer uitgevoerd draagvlakonderzoek onder ingeschreven bedrijven, oktober 2009–februari 2011.; 131; 1 omslag
      Vanwege de reeds in gang gezette ontmanteling van het Productschap Dranken vond dit draagvlakonderzoek geen doorgang.
  - Sociaal-economische aangelegenheden, 2.5.
    - Vergaderstukken en overige stukken betreffende de Sociaal-Economische Werkgroep Productschap Dranken/Productschap Wijn, 2003–2007.; 132-133; 2 omslagen
      De werkgroep kwam voor het eerst bij elkaar op 20 februari 2004 en voor het laatst op 20 november 2007.
      - april 2003–december 2004, 132
      - januari 2005–december 2007, 133
    - Stukken betreffende overleg met het Productschap Wijn over mogelijk verdere samenwerking, december 2004–maart 2005.; 134; 1 omslag
    - Stukken betreffende het project en de werkgroep Verankering Arbeid, december 2006–oktober 2010.; 135; 1 omslag
      Dit door FNV Bondgenoten en CNV BedrijvenBond geïnitieerde en door de gezamenlijke productschappen gefinancierde project beoogde de factor arbeid hechter te verankeren binnen de productschappen. Hoewel het Productschap Dranken het project financieel ondersteunde nam het niet actief deel aan het project en de gelijknamige werkgroep.
    - Stukken betreffende de financiering van de Arbocatalogus dranken (2010) en stukken betreffende de financiering en productie van de interactieve cd-rom Veilig werken met de arbocatalogus (2011), november 2009–januari 2012.; 136; 1 omslag
    - Arbocatalogus dranken (Den Haag: Productschap Dranken/Productschap Wijn), november 2010.; 137; 1 omslag
      Het betreft een print out van de digitale catalogus die is verschenen op de websites van het Productschap Dranken en het Productschap Wijn.
    - Veilig werken met de arbocatalogus (Den Haag: Productschap Dranken/Productschap Wijn), juni 2011.; 138; 1 omslag
      Het betreft een interactieve cd-rom geproduceerd door Pantamedia B.V. (Helmond) met één pdf-bestand en zes videobestanden.
- Commissie Gedestilleerd van Produktschap Dranken, 3.
  - Stukken van algemene aard, 3.1.
    - Verslagen en vergaderstukken van vergaderingen van de Commissie Gedistilleerd van het Productschap Dranken, 2002–2012.; 139-178; 40 omslagen
      - 1e vergadering, 9 september 2002, 139
      - 2e vergadering, 2 december 2002, 140
      - 3e vergadering, 7 april 2003, 141
      - 4e vergadering, 2 juni 2003, 142
      - 5e vergadering, 15 september 2003, 143
      - 6e vergadering, 1 december 2003, 144
      - 7e vergadering, 5 april 2004, 145
      - buitengewone ingelaste vergadering, 26 april 2004, 146
      - 8e vergadering, 21 juni 2004, 147
      - 9e vergadering, 6 september 2004, 148
      - 10e vergadering, 6 december 2004, 149
      - 11e vergadering, 4 april 2005, 150
      - 12e vergadering, 30 mei 2005, 151
      - 13e vergadering, 13 september 2005, 152
      - 14e vergadering, 5 december 2005, 153
      - 15e vergadering, 10 april 2006, 154
      - 16e vergadering, 26 juni 2006, 155
      - 17e vergadering, 12 september 2006, 156
      - 18e vergadering, 4 december 2006, 157
      - 19e vergadering, 2 april 2007, 158
      - 20e vergadering, 4 juni 2007, 159
      - informele vergadering, 1 augustus 2007, 160
        Aan deze vergadering, die ging over de toekomst van de Commissie Gedistilleerd en het Productschap Dranken, werd alleen deelgenomen door bestuursleden namens de VIP.
      - 21e vergadering, 9 oktober 2007, 161
      - 22e vergadering, 3 december 2007, 162
      - buitengewone ingelaste vergadering, 7 februari 2008, 163
      - 23e vergadering, 31 maart 2008, 164
      - 24e vergadering, 23 juni 2008, 165
      - 25e vergadering, 2 september 2008, 166
      - 26e vergadering, 1 december 2008, 167
      - 27e vergadering, 7 april 2009, 168
      - 28e vergadering, 22 juni 2009, 169
      - 29e vergadering, 8 september 2009, 170
      - 30e vergadering, 7 december 2009, 171
      - 31e vergadering, 8 maart 2010, 172
      - 32e vergadering, 1 juni 2010, 173
      - 33e vergadering, 27 september 2010, 174
      - 34e vergadering, 5 april 2011, 175
      - 35e vergadering, 28 juni 2011, 176
      - 36e vergadering, 1 november 2011, 177
      - 37e vergadering, 16 oktober 2012, 178
  - Sociaal-economische aangelegenheden, 3.2.
    - Stukken betreffende de sociaal-economische enquêtes van 2007, 2009, 2010 en 2013, januari 2007–april 2013.; 179; 1 omslag
      Deze enquêtes werden voornamelijk gehouden ter bepaling van de representativiteit van brancheorganisatie VIP met het oog op algemeen verbindendverklaring van de CAO voor de Drankindustrie en de Groothandel in Dranken. Alleen de enquête gehouden in 2007 had een breder doel en peilde ook de behoefte aan scholing onder de ingeschreven bedrijven. Alleen van de enquête van 2009 zijn verwerkingslijsten aangetroffen.
    - Geretourneerde formulieren van de sociaal-economische enquête, 2007–2013.; 180-185; 6 omslagen
      Alfabetisch geordend op naam van de aangeschreven bedrijven. De formulieren zijn hoofdzakelijk van belang vanwege de vermelde personeelsomvang van de betreffende bedrijven. De in deze enquêteformulieren vermelde gegevens hebben betrekking op de peildata 1 januari 2006, 1 mei 2009, 1 mei 2010 en 1 januari 2013.
      - A Brand New Day Drinks Company B.V. (Breda) – Burg Ter Aar B.V. (Heerhugowaard), 180
      - Van Caem International B.V. (Leiden) – Fourcroy Nederland B.V. (Bussum), 181
      - Gall & Gall B.V. (Zaandam) – Italcasa B.V. (Delft), 182
      - Jacob’s Import & Export (Duivendrecht) – Monte Scroppino B.V. (Amsterdam), 183
      - Nice & Candy (Rotterdam) – Coöperatieve Inkoopvereniging Superunie B.A. (Beesd), 184
      - Tastevin B.V. (Amsterdam) – Zuidam Distillers B.V. (Baarle-Nassau), 185
  - Administratie ingeschreven bedrijven, 3.3.
    - Overzichtslijsten van bedrijven ingeschreven bij de CG/PD, 2002–2013.; 186-195; 10 omslagen
      - mei 2002–maart 2003, 186
      - juni 2004–oktober 2004, 187
      - januari 2005–juni 2005, 188
      - augustus 2005–juni 2006, 189
      - september 2006–juli 2007, 190
      - december 2007–juni 2008, 191
      - maart 2009, 192
      - juni 2009, 193
      - maart 2010, 194
      - september 2011–september 2013, 195
    - Inschrijvingsbewijzen en –formulieren van de CG/PD, juli 2002–september 2012.; 196-200; 5 omslagen
      Alfabetisch geordend op naam van de ingeschreven bedrijven. De inschrijvingsbewijzen en –formulieren waren oorspronkelijk numeriek geordend.
      - 17.02.09 Europe B.V. (Loosdrecht) – Culi Caribbean (Laren, NH), 196
      - DBL Import V.O.F. (Amersfoort) – De Hoeksteen Projects B.V. (Beuningen), 197
      - Impex Cruquius B.V. (Cruquius) – Monte Scroppino B.V. (Hilversum), 198
      - NBS (Lathum) – Ron Abuelo Import Holland (Haarlem), 199
      - Sancerre Wijnimport (Santpoort) – Wine World Holland B.V. (Schagen), 200
  - Scholingsaangelegenheden, 3.4.
    - Stukken betreffende de workshop Ontdek de veelzijdigheid van jenever, oktober 2007.; 201; 1 omslag
      Deze workshop onder leiding van A.J. (André) de Bloeme vond plaats tijdens de 46e horecavakbeurs Horesca die gehouden werd in het WTC Expo Leeuwarden op 1, 2 en 3 oktober 2007.
    - Stukken betreffende opname van de workshop Smaak en geur etc. in een arrangement voor bezoekers van het Gedistilleerd Museum (Schiedam), april–mei 2003.; 202; 1 omslag
    - Naam- en adreslijsten van docenten van de workshop Smaak en geur etc., 2003–2006.; 203; 1 omslag
- Commissie Slijters van Produktschap Dranken, 4.
  - Stukken van algemene aard, 4.1.
    - Vergaderstukken Commissie Slijters, 2002–2012.; 204-235; 32 omslagen
      Het betreft vergaderstukken die hebben toebehoord aan de secretaris en die derhalve inkomende stukken bevatten welke soms niet verzonden of ter hand werden gesteld aan de bestuursleden.
      - 3 september 2002, 204
      - 13 november 2002, 205
      - 8 januari 2003, 206
      - 25 maart 2003, 207
      - 25 juni 2003, 208
      - 1 september 2003, 209
      - 1 maart 2004, 210
      - 6 juli 2004, 211
      - 17 november 2004, 212
      - 14 maart 2005, 213
      - 27 juni 2005, 214
      - 9 november 2005, 215
      - 13 maart 2006, 216
      - 26 april 2006, 217
      - 4 september 2006, 218
      - 12 februari 2007, 219
      - 20 juni 2007, 220
      - 25 september 2007, 221
      - 21 januari 2008, 222
      - 31 maart 2008, 223
      - 9 juni 2008, 224
      - 6 oktober 2008, 225
      - 27 oktober 2008, 226
      - 2 februari 2009, 227
      - 23 maart 2009, 228
      - 1 september 2009, 229
      - 26 april 2010, 230
      - 4 oktober 2010, 231
      - 4 april 2011, 232
      - 27 juni 2011, 233
      - 26 september 2011, 234
      - 26 juni 2012, 235
  - Financiële verordeningen en verantwoording, 4.2.
    - Begrotingen en meerjarenramingen Commissie Slijters, 2009–2011, 2013.; 236; 1 omslag